臺灣臺南地方法院臺南簡易庭民事判決
111年度南簡字第189號
原      告  第一商業銀行股份有限公司

法定代理人  邱月琴  
訴訟代理人  陳福全  
被      告  陳宜禎  


上列當事人間請求清償借款事件，本院於民國111年3月9日言詞
辯論終結，判決如下：
    主  文
被告應給付原告新臺幣參拾捌萬陸仟玖佰貳拾肆元，及如附表所
示之利息、違約金。
訴訟費用新臺幣肆仟壹佰玖拾元由被告負擔。
本判決得假執行。
    事實及理由
壹、程序方面：
一、按債務人對於支付命令於法定期間合法提出異議者，支付命
    令於異議範圍內失其效力，以債權人支付命令之聲請，視為
    起訴或聲請調解，民事訴訟法第519條第1項定有明文。訴訟
    標的對於共同訴訟之各人必須合一確定者，共同訴訟人中一
    人之行為有利益於共同訴訟人者，其效力及於全體；不利益
    者，對於全體不生效力，同法第56條第1項第1款亦有明文。
    又民法第275條規定連帶債務人中之一人受確定判決，而其
    判決非基於該債務人之個人關係者，為他債務人之利益亦生
    效力，故債權人以各連帶債務人為共同被告提起給付之訴，
    被告一人提出非基於其個人關係之抗辯有理由者，對於被告
    各人即屬必須合一確定，自應適用民事訴訟法第56條第1項
    之規定（最高法院33年上字第4810號判例意旨參照）。是依
    反面解釋，如連帶債務人中之一人係基於其個人關係抗辯，
    即無上開規定之適用。經查，原告前聲請對訴外人進順國際
    有限公司（下稱進順公司）、陳柄宏及被告發支付命令，經
    本院於民國110年12月17日以110年度司促字第28414號支付
    命令（下稱系爭支付命令）准許在案，被告於法定期間內對
    系爭支付命令聲明異議，惟其民事異議狀（見本院卷第15頁
    ）僅謂，本件債務尚有糾葛，未附具體理由，難認被告係非
    基於個人之抗辯事由而聲明異議，應認系爭支付命令僅對被
    告失其效力，並以該部分原告支付命令之聲請，視為起訴，
    先予敘明。
二、按簡易訴訟之訴狀送達後，原告不得將原訴變更或追加他訴
    ，但擴張或減縮應受判決事項之聲明者，不在此限，民事訴
    訟法第436條第2項、第255條第1項但書第3款分別定有明文
    。查原告原請求之金額為新臺幣（下同）40萬6,796元，利
    息、違約金起算日分別為110年9月14日、同年10月15日；嗣
    原告於111年2月21日具狀減縮訴之聲明為：被告應給付原告
    38萬6,924元，及如附表所示之利息、違約金（見本院卷第2
    9頁民事減縮訴之聲明聲請狀）。核其性質屬減縮應受判決
    事項聲明，揆諸首揭規定，於法尚無不合，應予准許。
貳、實體方面：
一、原告起訴主張：
　㈠訴之聲明：如主文第1項所示。
　㈡進順公司於107年3月13日邀同陳柄宏、被告為連帶保證人，
    與原告簽立約定書及以600萬元為限額之保證書，嗣因負責
    人由被告變更為陳柄宏，進順公司復於109年3月20日邀同陳
    柄宏、被告為連帶保證人，與原告重新簽立約定書及以150
    萬元為限額之保證書，約定對進順公司於現在（含過去所負
    現在尚未清償）及將來對原告所負之借款、票據、保證、透
    支、貼現、承兌、墊款、開發信用狀、委任保證、買入光票
    、進出口押匯、應收帳款承購契約、衍生性金融商品交易契
    約、信用卡契約、特約商店契約、以進順公司為買方之買賣
    契約、損害賠償及其他債務等，願負連帶清償之責任。
　㈡進順公司於107年3月14日向原告申請2筆借款，金額合計400
    萬元，復於110年4月21日申請展期。詎進順公司自同年9月1
    4日起未依展期契約清償借款本息，原告多次電催、函催、
    實地查訪，進順公司均置之不理，尚欠原告本金40萬6,796
    元及自同年9月14日起算之利息、違約金。又進順公司於同
    年6月11日因存款不足而經票據交換所通報拒絕往來，有4張
    未清償之票據，金額180萬元，依約定書第5條第1款、第2款
    及第6條第1款約定，進順公司已喪失期限利益，借款視為全
    部到期。而陳柄宏及被告為進順公司之連帶保證人，亦應負
    連帶清償之責任。原告依約定書第7條，以上開三人存放在
    原告銀行帳戶之存款2萬1,688元抵銷部分借款本息後，尚有
    本金38萬6,924元及如附表所示之利息、違約金未受清償，
    爰依連帶保證之法律關係，請求被告清償等語。
二、被告於本院111年3月9日言詞辯論期日到庭表示，其對於原
    告請求之金額並無意見，但其目前尚有租金需支付，且有其
    他卡債、保險貸款要清償，希望可以分期還款等語。
三、本件原告主張之前開事實，業據其提出新臺幣存款利率表、
    約定書、保證書、借據、借據展期約定書、第一類票據信用
    資料查覆單、催收日誌、貸款逾期未繳通知函、債務抵銷通
    知書、債務抵銷通知函、放款攤還及收息記錄查詢單、債權
    額計算表等件為證（見司促卷第11至55頁、本院卷第31至67
    頁），且被告亦對原告請求之金額並不爭執（見本院卷第74
    頁），則原告依連帶保證之法律關係，請求被告給付如主文
    所示之金額、利息及違約金，當屬有據。
四、按訴訟費用由敗訴之當事人負擔，係以法院為終局判決時之
    當事人敗訴事實為依據，減縮部分既未經法院裁判，自毋庸
    諭知訴訟費用由何人負擔；原告減縮聲明，就該減縮部分而
    言，與撤回無異，該部分所生之費用，不應由被告負擔【司
    法院（72）廳民一字第0614號研究意見、臺灣高等法院暨所
    屬法院71年度法律座談會民事類第31號審查意見參照】。查
    本件原告原請求之金額為40萬6,796元，嗣於訴訟程序中減
    縮聲明為38萬6,924元。而原告係全部勝訴，依民事訴訟法
    第78條、第87條第1項規定，第一審訴訟費用即裁判費4,190
    元，應由被告負擔，爰判決如主文第2項所示。至於原告減
    縮部分，依上開說明，此部分之訴訟費用不應由被告負擔，
    且無須於主文諭知，附此敘明。
五、本件係依民事訴訟法第427條第1項規定適用簡易訴訟程序所
    為被告敗訴之判決，依同法第389條第1項第3款規定，應依
    職權宣告假執行。
六、據上論結，本件原告之訴為有理由，依民事訴訟法第436條
    第2項、第389條第1項第3款、第78條、第87條第1項，判決
    如主文。
中　　華　　民　　國　　111 　年　　3 　　月　　23　　日
                  臺南簡易庭  法  官  陳尹捷
以上正本係照原本作成。
如不服本判決，應於判決送達後20日內，向本院提出上訴狀並表
明上訴理由，如於本判決宣示後送達前提起上訴者，應於判決送
達後20日內補提上訴理由書（須附繕本）。
如委任律師提起上訴者，應一併繳納上訴審裁判費。　　　　　
中　　華　　民　　國　　111 　年　　3 　　月　　23　　日
　　　　　　　　　　　　　　　書記官  曾美滋            
附表：　
請求金額 利　　　　　息 違　　約　　金 38萬6,924元 自110年11月26日起至清償日止，按週年利率2.5％計算之利息。 自110年11月26日起至111年4月14日止，按左列利率10％，及自111年4月15日起至清償日止，按左列利率20％計算之違約金。